------------------------------------------------------------------------

---
title: "Proyecto"
output: html_notebook
---

# Primera Entrega Parcial

El dataset que he elegido es “Spotify Most Streamed Songs” que contiene información sobre las canciones más reproducidas en Spotify. Cada columna representa una canción, con las siguientes características:

-   track_name: Nombre de la canción.

-   artist(s)\_name: Nombre(s) del/los artista(s) de la canción

-   artist_count: Número de artistas que han participado en la canción

-   released_year, released_month,released_day:Fecha de lanzamiento.

-   in_spotify_playlists: Número de playlists de Spotify en las que aparece la canción.

-   in_spotify_charts: Número de veces que la canción aparece en las listas de spotify.

-   streams: Número total de reproducciones en Spotify.

-   in_apple_playlists: Número de Playlist de Apple Music en las que aparece la canción.

-   danceability\_%, energy\_%, instrumentalness\_% ,etc: Son atributos de audio que describen características de la cancion en porcentajes ( la bailabilidad, instrumentalidad, energía, etc).

Hay columnas como cover_url que se han eliminado ya que no vamos a utilizarlo para hacer ningún análisis.

## Objetivo del análisis

El objetivo para este dataset, será analizar tendencias y características de las canciones más reproducidas. Algunas preguntas que nos podríamos hacer son:

¿Qué canciones son las más populares?

¿Quiénes son los artistas que tienen más canciones entre las populares?

¿Habrá alguna relación entre las características del audio y el éxito de reproducciones (streams)?

¿Cómo influye el número de listas de reproducción en el éxito de una canción en base a las reproducciones(streams)? 

Podremos identificar a los artistas más reproducidos en base a un análisis de las canciones más populares.

Podremos saber si por ejemplo una bailabilidad alta o una energía alta fueran indicativos de que una canción sea más o menos atractiva para el público.

Analizar si una canción que está en más listas, también tiene más reproducciones.

# Código

Combinamos las columnas de released_year, released_month y released_day en una sola llamada released_date en formato Date.

```{r}
install.packages("readr")
library(dplyr)
library(readr)

spotify_data <- read_csv("Spotify Most Streamed Songs.csv")

spotify_data$release_date <- as.Date(paste(spotify_data$released_year, spotify_data$released_month, spotify_data$released_day, sep = "-"))

spotify_data$released_year <- NULL
spotify_data$released_month <- NULL
spotify_data$released_day <- NULL

head(spotify_data)
View(spotify_data)

```

En este gráfico de barras podemos observar las 10 canciones mas reproducidad de forma clarac con las barras horizontales.

```{r}
library(ggplot2)
library(dplyr)
library(readr)

spotify_data <- read_csv("Spotify Most Streamed Songs.csv")

head(spotify_data)

spotify_data$streams <- as.numeric(spotify_data$streams)


top_songs <- spotify_data %>%
  arrange(desc(streams)) %>%
  slice_head(n = 10)


ggplot(top_songs, aes(x = reorder(track_name, streams), y = streams)) + 
  geom_bar(stat = "identity", fill = "steelblue") +
  labs(
    title = "Las 10 Canciones Más Populares en Spotify",
    x = "Canción",
    y = "Número de Reproducciones"
  ) +
  coord_flip() +
  theme_minimal()
```

# Segunda Entrega Parcial

En este análisis podemos observar a los 10 artistas más populares en Spotify, basándonos en el total de reproducciones que tiene sus canciones. Con esta infromación podemos entender las tenedencias en la música actual y qué artistas son los que tienen un mayor impacto.

```{r}
library(dplyr)
library(ggplot2)
library(readr)


spotify_data <- read_csv("Spotify Most Streamed Songs.csv")

spotify_data$streams <- as.numeric(spotify_data$streams)


popular_artists <- spotify_data %>%
  group_by(`artist(s)_name`) %>%
  summarise(total_streams = sum(streams, na.rm = TRUE) / 1e6) %>%  
  arrange(desc(total_streams))

top_10_artists <- head(popular_artists, 10)


ggplot(top_10_artists, aes(x = reorder(`artist(s)_name`, total_streams), y = total_streams)) +
  geom_bar(stat = "identity", fill = "steelblue") +
  labs(
    title = "Top 10 Artistas Más Populares en Spotify",
    x = "Artista",
    y = "Total de Reproducciones (Millones)"
  ) +
  scale_y_continuous(breaks = seq(0, max(top_10_artists$total_streams), by = 1000)) + 
  coord_flip() +
  theme_minimal()


```

En este gráfico podemos obervar un mapa de calor en el que se visualiza la correlación entre las caracterísiticas de audio de las canciones mas reproducidad en Shopify y su número de reproducciones.

```{r}
library(dplyr)
library(readr)
library(ggplot2)
library(reshape2)

spotify_data <- read_csv("Spotify Most Streamed Songs.csv")

spotify_data <- spotify_data %>%
  select(streams, `danceability_%`, `energy_%`, `instrumentalness_%`, `valence_%`, `speechiness_%`) %>%
  mutate(across(everything(), as.numeric))  

correlation_matrix <- cor(spotify_data, use = "complete.obs")

correlation_data <- melt(correlation_matrix)

ggplot(correlation_data, aes(Var1, Var2, fill = value)) +
  geom_tile(color = "white") +
  scale_fill_gradient2(low = "blue", high = "red", mid = "white", midpoint = 0, 
                       limit = c(-1, 1), space = "Lab", 
                       name = "Coeficiente\nCorrelación") +
  theme_minimal() + 
  theme(axis.text.x = element_text(angle = 45, vjust = 1, hjust = 1)) +
  labs(title = "Mapa de Calor de la Correlación entre Streams y Características de Audio",
       x = "Variables",
       y = "Variables") +
  coord_fixed() +
  geom_text(aes(label = round(value, 2)), color = "black", size = 4) # Añadir los números dentro de las casillas



```

### Conclusión:

Podemos observar que las características de audio como la bailabilidad o la energía no tienen una relación fuerte con el éxito de la canción en términos de reproducciones en Spotify

Este análisis muestra cómo el número de listas de reproducción en Apple Music y Spotify se correlaciona con el número de reproducciones de las canciones. Para ello utilizamos dos gráficos de dispersión (Azul para Apple Music) (Verde para Spotify). He decidido utilizar este tipo de gráfico ya que podemos visualizar de manera clara la tendencia que siguen los puntos.

```{r}

library(ggplot2)
library(readr)


spotify_data <- read_csv("Spotify Most Streamed Songs.csv")


spotify_data$streams <- as.numeric(spotify_data$streams)


ggplot(spotify_data, aes(x = in_apple_playlists, y = streams)) +
  geom_point(alpha = 0.6, color = "blue") +
  labs(
    title = "Relación entre Listas de Apple Music y Reproducciones",
    x = "Número de Listas de Reproducción en Apple Music",
    y = "Número de Reproducciones"
  ) +
  theme_minimal()


ggplot(spotify_data, aes(x = in_spotify_playlists, y = streams)) +
  geom_point(alpha = 0.6, color = "green") +
  labs(
    title = "Relación entre Listas de Spotify y Reproducciones",
    x = "Número de Listas de Reproducción en Spotify",
    y = "Número de Reproducciones"
  ) +
  theme_minimal()


correlation_spotify <- cor(spotify_data$in_spotify_playlists, spotify_data$streams, use = "complete.obs")
correlation_apple <- cor(spotify_data$in_apple_playlists, spotify_data$streams, use = "complete.obs")


cat("Correlación entre in_spotify_playlists y streams:", correlation_spotify, "\n")
cat("Correlación entre in_apple_playlists y streams:", correlation_apple, "\n")

```

### Conclusión:

En los gráficos se puede observar que cuando las canciones aparecen en más listas, sus reproducciones también aumnetan.

En este gráfico voy a analizar si el mes de lanzamiento de la canción, influye en el número de reproducciones.

```{r}
library(dplyr)
library(ggplot2)
library(lubridate)

# Crear columna de fecha
spotify_data <- spotify_data %>%
  mutate(
    release_date = make_date(released_year, released_month, released_day),
    month = month(release_date, label = TRUE)
  )

# Sumar las reproducciones por mes
monthly_streams <- spotify_data %>%
  group_by(month) %>%
  summarise(total_streams = sum(streams, na.rm = TRUE))

# Gráfico de la suma de reproducciones por mes
ggplot(monthly_streams, aes(x = month, y = total_streams)) +
  geom_bar(stat = "identity", fill = "steelblue") +
  labs(
    title = "Reproducciones Totales por Mes de Lanzamiento",
    x = "Mes de Lanzamiento",
    y = "Total de Reproducciones"
  ) +
  theme_minimal()

```

### **Conclusiones:**

1.  **Meses con más reproducciones:**

    Si los meses de enero y mayo tienen las barras más altas en el gráfico, se puede concluir que estas fechas tienen un mayor volumen de reproducciones, lo que podría sugerir que las canciones lanzadas en esos meses tienden a ser más populares o tienen mayor visibilidad. Esto podría estar relacionado con:

    Estrategias de marketing, donde los artistas lanzan sus canciones en estos meses porque hay un mayor enfoque o competencia menos intensa.

    Tendencias en la industria musical donde ciertos meses son más favorables para los lanzamientos de nuevos discos o sencillos.

2.  **Estacionalidad de las reproducciones:**

    La mayor cantidad de reproducciones en enero podría estar relacionada con los lanzamientos en el inicio del año, cuando muchas plataformas promocionan nuevas canciones, listas de éxitos o artistas emergentes.

    Mayo podría reflejar un aumento en las reproducciones debido a la proximidad de la temporada de verano, donde la música puede tener una mayor exposición en eventos, festivales y listas de reproducción populares.

3.  **Impacto del mes en la popularidad:**

    Si se observa que ciertos meses tienen menos reproducciones, eso podría implicar que esos períodos no son tan favorables para lanzamientos de canciones (por ejemplo, meses cercanos a vacaciones o fechas no promocionales).

### **Conclusión final:**

El mes de lanzamiento influye directamente en las reproducciones, y puede haber una estacionalidad en el consumo de música, que los artistas pueden utilizar para maximizar el impacto de sus canciones.

```{r}
# Cargar las bibliotecas necesarias
library(dplyr)
library(ggplot2)
library(readr)

# Cargar el dataset
spotify_data <- read_csv("Spotify Most Streamed Songs.csv")

# Asegurarse de que los datos sean numéricos
spotify_data$streams <- as.numeric(spotify_data$streams)
spotify_data$artist_count <- as.numeric(spotify_data$artist_count)

# Análisis 1: Impacto del número de artistas en las reproducciones
artist_impact <- spotify_data %>%
  group_by(artist_count) %>%
  summarise(
    avg_streams = mean(streams, na.rm = TRUE),
    count_songs = n()
  ) %>%
  arrange(desc(avg_streams))

# Visualizar los resultados del análisis 1
ggplot(artist_impact, aes(x = factor(artist_count), y = avg_streams)) +
  geom_bar(stat = "identity", fill = "steelblue") +
  labs(
    title = "Impacto del Número de Artistas en las Reproducciones",
    x = "Número de Artistas",
    y = "Promedio de Reproducciones"
  ) +
  theme_minimal()

# Análisis 2: Impacto de la duración de las canciones en las reproducciones
# Crear una columna de duración en minutos si existe la columna "duration_ms"
if("duration_ms" %in% colnames(spotify_data)) {
  spotify_data <- spotify_data %>%
    mutate(duration_minutes = duration_ms / 60000)
}

# Categorizar las canciones por rango de duración
spotify_data <- spotify_data %>%
  mutate(duration_category = case_when(
    duration_minutes < 2 ~ "< 2 min",
    duration_minutes >= 2 & duration_minutes < 3 ~ "2-3 min",
    duration_minutes >= 3 & duration_minutes < 4 ~ "3-4 min",
    duration_minutes >= 4 & duration_minutes < 5 ~ "4-5 min",
    TRUE ~ ">= 5 min"
  ))

# Calcular el promedio de reproducciones por rango de duración
duration_impact <- spotify_data %>%
  group_by(duration_category) %>%
  summarise(
    avg_streams = mean(streams, na.rm = TRUE),
    count_songs = n()
  ) %>%
  arrange(desc(avg_streams))

# Visualizar los resultados del análisis 2
ggplot(duration_impact, aes(x = duration_category, y = avg_streams)) +
  geom_bar(stat = "identity", fill = "steelblue") +
  labs(
    title = "Impacto de la Duración de las Canciones en las Reproducciones",
    x = "Categoría de Duración",
    y = "Promedio de Reproducciones"
  ) +
  theme_minimal()

```

### Conclusiones:

Se puede notar que, en general, las canciones con un solo artista suelen tener más reproducciones. Sin embargo, a medida que aumenta el número de artistas, las reproducciones tienden a disminuir, con la excepción de las canciones que cuentan con 7 artistas, donde se observa un aumento en las reproducciones.

```{r}

```
