------------------------------------------------------------------------

---
title: "Proyecto"
output: html_notebook
---

# Primera Entrega Parcial

El dataset que he elegido es “Spotify Most Streamed Songs” que contiene información sobre las canciones más reproducidas en Spotify. Cada columna representa una canción, con las siguientes características:

-   track_name: Nombre de la canción.

-   artist(s)\_name: Nombre(s) del/los artista(s) de la canción

-   artist_count: Número de artistas que han participado en la canción

-   released_year, released_month,released_day:Fecha de lanzamiento.

-   in_spotify_playlists: Número de playlists de Spotify en las que aparece la canción.

-   in_spotify_charts: Número de veces que la canción aparece en las listas de spotify.

-   streams: Número total de reproducciones en Spotify.

-   in_apple_playlists: Número de Playlist de Apple Music en las que aparece la canción.

-   danceability\_%, energy\_%, instrumentalness\_% ,etc: Son atributos de audio que describen características de la cancion en porcentajes ( la bailabilidad, instrumentalidad, energía, etc).

Hay columnas como cover_url que se han eliminado ya que no vamos a utilizarlo para hacer ningún análisis.

## Objetivo del análisis

El objetivo para este dataset, será analizar tendencias y características de las canciones más reproducidas. Algunas preguntas que nos podríamos hacer son:

¿Qué canciones son las más populares?

¿Quiénes son los artistas que tienen más canciones entre las populares?

¿Habrá alguna relación entre las características del audio y el éxito de reproducciones (streams)?

¿Cómo influye el número de listas de reproducción en el éxito de una canción en base a las reproducciones(streams)? 

Podremos identificar a los artistas más reproducidos en base a un análisis de las canciones más populares.

Podremos saber si por ejemplo una bailabilidad alta o una energía alta fueran indicativos de que una canción sea más o menos atractiva para el público.

Analizar si una canción que está en más listas, también tiene más reproducciones.

# Código

Combinamos las columnas de released_year, released_month y released_day en una sola llamada released_date en formato Date.

```{r}
install.packages("readr")
library(dplyr)
library(readr)

spotify_data <- read_csv("Spotify Most Streamed Songs.csv")

spotify_data$release_date <- as.Date(paste(spotify_data$released_year, spotify_data$released_month, spotify_data$released_day, sep = "-"))

spotify_data$released_year <- NULL
spotify_data$released_month <- NULL
spotify_data$released_day <- NULL

head(spotify_data)
View(spotify_data)

```

En este gráfico de barras podemos observar las 10 canciones mas reproducidad de forma clarac con las barras horizontales.

```{r}
library(ggplot2)
library(dplyr)
library(readr)

spotify_data <- read_csv("Spotify Most Streamed Songs.csv")

head(spotify_data)

spotify_data$streams <- as.numeric(spotify_data$streams)


top_songs <- spotify_data %>%
  arrange(desc(streams)) %>%
  slice_head(n = 10)


ggplot(top_songs, aes(x = reorder(track_name, streams), y = streams)) + 
  geom_bar(stat = "identity", fill = "steelblue") +
  labs(
    title = "Las 10 Canciones Más Populares en Spotify",
    x = "Canción",
    y = "Número de Reproducciones"
  ) +
  coord_flip() +
  theme_minimal()
```

# Segunda Entrega Parcial

En este análisis podemos observar a los 10 artistas más populares en Spotify, basándonos en el total de reproducciones que tiene sus canciones. Con esta infromación podemos entender las tenedencias en la música actual y qué artistas son los que tienen un mayor impacto.

```{r}
library(dplyr)
library(ggplot2)
library(readr)


spotify_data <- read_csv("Spotify Most Streamed Songs.csv")

spotify_data$streams <- as.numeric(spotify_data$streams)


popular_artists <- spotify_data %>%
  group_by(`artist(s)_name`) %>%
  summarise(total_streams = sum(streams, na.rm = TRUE) / 1e6) %>%  
  arrange(desc(total_streams))

top_10_artists <- head(popular_artists, 10)


ggplot(top_10_artists, aes(x = reorder(`artist(s)_name`, total_streams), y = total_streams)) +
  geom_bar(stat = "identity", fill = "steelblue") +
  labs(
    title = "Top 10 Artistas Más Populares en Spotify",
    x = "Artista",
    y = "Total de Reproducciones (Millones)"
  ) +
  scale_y_continuous(breaks = seq(0, max(top_10_artists$total_streams), by = 1000)) + 
  coord_flip() +
  theme_minimal()


```

En este gráfico podemos obervar un mapa de calor en el que se visualiza la correlación entre las caracterísiticas de audio de las canciones mas reproducidad en Shopify y su número de reproducciones. Podemos observar que las características de audio como la bailabilidad o la energía no tienen una relación fuerte con el éxito de la canción en términos de reproducciones en Spotify

```{r}
library(dplyr)
library(readr)
library(ggplot2)
library(reshape2)

spotify_data <- read_csv("Spotify Most Streamed Songs.csv")

spotify_data <- spotify_data %>%
  select(streams, `danceability_%`, `energy_%`, `instrumentalness_%`, `valence_%`, `speechiness_%`) %>%
  mutate(across(everything(), as.numeric))  

correlation_matrix <- cor(spotify_data, use = "complete.obs")

correlation_data <- melt(correlation_matrix)

ggplot(correlation_data, aes(Var1, Var2, fill = value)) +
  geom_tile(color = "white") +
  scale_fill_gradient2(low = "blue", high = "red", mid = "white", midpoint = 0, 
                       limit = c(-1, 1), space = "Lab", 
                       name = "Coeficiente\nCorrelación") +
  theme_minimal() + 
  theme(axis.text.x = element_text(angle = 45, vjust = 1, hjust = 1)) +
  labs(title = "Mapa de Calor de la Correlación entre Streams y Características de Audio",
       x = "Variables",
       y = "Variables") +
  coord_fixed() +
  geom_text(aes(label = round(value, 2)), color = "black", size = 4) # Añadir los números dentro de las casillas



```

Este análisis muestra cómo el número de listas de reproducción en Apple Music y Spotify se correlaciona con el número de reproducciones de las canciones. Para ello utilizamos dos gráficos de dispersión (Azul para Apple Music) (Verde para Spotify). He decidido utilizar este tipo de gráfico ya que podemos visualizar de manera clara la tendencia que siguen los puntos.

```{r}

library(ggplot2)
library(readr)


spotify_data <- read_csv("Spotify Most Streamed Songs.csv")


spotify_data$streams <- as.numeric(spotify_data$streams)


ggplot(spotify_data, aes(x = in_apple_playlists, y = streams)) +
  geom_point(alpha = 0.6, color = "blue") +
  labs(
    title = "Relación entre Listas de Apple Music y Reproducciones",
    x = "Número de Listas de Reproducción en Apple Music",
    y = "Número de Reproducciones"
  ) +
  theme_minimal()


ggplot(spotify_data, aes(x = in_spotify_playlists, y = streams)) +
  geom_point(alpha = 0.6, color = "green") +
  labs(
    title = "Relación entre Listas de Spotify y Reproducciones",
    x = "Número de Listas de Reproducción en Spotify",
    y = "Número de Reproducciones"
  ) +
  theme_minimal()


correlation_spotify <- cor(spotify_data$in_spotify_playlists, spotify_data$streams, use = "complete.obs")
correlation_apple <- cor(spotify_data$in_apple_playlists, spotify_data$streams, use = "complete.obs")


cat("Correlación entre in_spotify_playlists y streams:", correlation_spotify, "\n")
cat("Correlación entre in_apple_playlists y streams:", correlation_apple, "\n")

```
